臺灣高雄地方法院刑事判決　　　　　　 95年度簡上字第981號
上　訴　人　臺灣高雄地方法院檢察署檢察官
上　訴　人
即　被　告　甲○○
上列上訴人因被告違反電子遊戲場業管理條例案件，不服本院高
雄簡易庭中華民國95年6 月30日95年度簡字第454 號第一審刑事
簡易判決（聲請簡易判決處刑案號：94年度偵字第28999 號，移
送併辦案號：94年度偵字第28578 號、95年度偵字第5229號、第
7833號）提起上訴，並移送併辦審理（95年度偵字第15434 號、
第13026 號、第17706 號），被告於本院準備程序就被訴事實為
有罪之陳述，本院管轄之第二審合議庭，依簡式審判程序審理，
並判決如下：
    主  文
原判決撤銷。
甲○○共同連續違反未依電子遊戲場業管理條例規定辦理營利事
業登記者，不得經營電子遊戲場業之規定，處有期徒刑陸月，如
易科罰金，以銀元佰元即新臺幣玖佰元折算壹日。扣案如附表
一至六所示之物均沒收。
    事  實
一、甲○○明知未依電子遊戲場業管理條例規定辦理營利事業登
    記者，不得經營電子遊戲場業，竟未依電子遊戲場業管理條
    例規定辦理營利事業登記，即基於違法經營電子遊戲場業及
    賭博之概括犯意，連續為下列犯行：
  (一)自民國94年12月5 日起，在其所經營位於高雄市左營區○○
    ○路546 號「長客超商」內，擺設其所有電子遊戲機「金蘋
    果樂園」、「賽狗」各1 台，供不特定人投幣打玩，而經營
    電子遊戲場業。嗣於94年12月13日上午10時50分許，適有顧
    客蕭寶祥正在打玩「金蘋果樂園」電子遊戲機，為警在上址
    臨檢查獲，並扣得如附表一所示之物。
  (二)自94年間某日起，在其所經營位於高雄市○○區○○路10號
    「全日超商」內，擺設其所有如附表二編號1 至3 所示「賽
    狗」等電子遊戲機共6 台，供不特定顧客投幣打玩，而經營
    電子遊戲場業，並自94年12月5 日起，雇用與其有違法經營
    電子遊戲場業犯意聯絡之吳家蓁（業經檢察官另聲請簡易判
    決處刑）擔任店員，負責兌換硬幣等工作。嗣於94年12月7
    日上午10時40分許，陳義郎前往上開「全日超商」以新臺幣
    （下同）100 元買入20元綠茶，而讓吳家蓁找零錢80元（10
    元硬幣8 枚）後，投幣打玩前開「賽狗」電子遊戲機台，至
    同日上午11時許，為警臨檢而當場查獲，並扣得如附表二（
    編號1 至4） 所示之物。
  (三)自94年10月21日起，在其所經營位於高雄市前鎮區○○○路
    989 號「全日超商」內，擺設其所有如附表三編號1 至6 所
    示「滿貫大亨」等電子遊戲機台共12台，供不特定顧客投幣
    打玩，而經營電子遊戲場業。嗣於95年1 月5 日下午5 時30
    分許，曾仁政前往上開「全日超商」內，投幣打玩「滿貫大
    亨」電子遊戲機台，於同日下午5 時40分許，為警持搜索票
    搜索而當場查獲，並扣得如附表三（編號1 至7） 所示之物
    。
  (四)自94年12月8 日起，在其所經營位於高雄市○○區○○路10
    號「全日超商」之公眾得出入場所內，擺設其所有電腦賭博
    遊戲機台「吃角子老虎」2 台，供不特定賭客投幣打玩，而
    經營電子遊戲場業及與賭客對賭財物，並自94年12月5 日起
    ，雇用與其有違法經營電子遊戲場業及賭博犯意聯絡之吳家
    蓁（業經檢察官另行移送併案審理）擔任店員，負責洗分兌
    換現金及兌換10元硬幣等工作。其賭博方式為賭客投入10元
    硬幣押注，若押中即可得到分數，並可以所得分數兌換現金
    ，1 分兌換1 元，若未押中則賭客所投入之金錢即歸甲○○
    所有，藉此射倖方式計算輸贏。嗣於95年2 月17日下午3時
    50分許，有賭客張保毅（另經檢察官聲請簡易判決處刑）於
    該超商店內把玩電腦遊戲機台以賭博財物，為警在上址當場
    查獲，並扣得如附表四所示之物及張保毅因賭博所得財物80
    0 元。
  (五)自95年5 月12日起，在高雄市新興區○○○路45號「界揚超
    商」（營利事業登記證名稱為「漢富商行」）內，擺設其所
    有「龍霸天下」電子遊戲機台2 台插電營業，供不特定人投
    幣把玩，並雇用與其有違法經營電子遊戲場業犯意聯絡之店
    員林典慶（另聲請簡易判決處刑）負責兌換硬幣及管理上開
    電子遊戲機等工作。嗣於同年6 月1 日晚上10時許，在上址
    為警查獲，並扣得如附表五所示之物。
  (六)自95年間某日起，在其所經營位於高雄市新興區○○○路45
    號（47號同址）「界揚超商」之公眾得出入場所內，擺設其
    所有「龍霸天下」電子遊戲機台2 台，供不特定賭客投幣把
    玩而經營電子遊戲場業及與賭客對賭財物，並自95年4 月間
    某日起，雇用與其有違法經營電子遊戲場業及賭博犯意聯絡
    之黃茂芳（另經檢察官聲請簡易判決處刑）擔任店員，負責
    看管上開機台、洗分兌換現金及兌換10元硬幣等工作。賭博
    方法為賭客投入10元硬幣押注，若押中即可得到分數，並可
    以所得分數兌換現金，1 分兌換1 元，若未押中則賭客所投
    入之金錢即歸甲○○所有，藉此射倖方式計算輸贏。嗣於95
    年5 月7 日上午5 時許，適有賭客林永順（另經檢察官為職
    權不起訴處分）在該處以打玩「龍霸天下」電子遊戲機台所
    得分數700 分向黃茂芳兌換現金700 元時為警臨檢查獲，並
    扣得如附表六所示之物及林永順因賭博所得財物700 元。
二、案經高雄市政府警察局左營分局報請高雄地方法院檢察署檢
    察官偵查後，聲請簡易判決處刑及移送併案審理。
    理  由
壹、程序部分：本件上訴人即被告甲○○所犯之罪，其法定刑係
    死刑、無期徒刑、最輕本刑為3 年以上有期徒刑「以外」之
    罪，且被告就被訴事實為有罪之陳述，嗣經告知簡式審判程
    序之旨，並聽取檢察官與被告之意見後，本院認無不得或不
    宜改依簡式審判程序進行之情事，爰依刑事訴訟法第273 條
    之1 第1 項，裁定本件依簡式審判程序審理，合先敘明。
貳、實體部分：
一、上揭事實，業據被告甲○○於本院審理時坦承不諱，並有下
    列事證可資佐證：
  (一)事實欄(一)之犯罪事實，並經證人即顧客蕭寶祥於警詢中證述
    甚詳在卷，復有如附表一所示之物扣案及高雄市政府警察局
    左營分局博愛四路派出所臨檢紀錄表、扣押筆錄、扣押物品
    目錄表、證物代保管收據各1 份、現場照片5 張附卷可稽。
  (二)事實欄(二)之犯罪事實，並經證人陳義郎於警詢中陳述甚詳在
    卷，復有如附表二所示之物扣案及職務報告、違反社會秩序
    維護法案件現場紀錄、扣押筆錄、扣押物品目錄表、高雄市
    政府營利事業登記證各1 份、現場照片26張附卷可稽。
  (三)事實欄(三)之犯罪事實，並經證人杜慧萍、曾仁政於警詢中陳
    述甚詳在卷，復有如附表三所示之物扣案及搜索扣押筆錄、
    扣押物品目錄表、高雄市政府警察局前鎮分局第一組臨檢紀
    錄表、現場圖、高雄市政府警察局前鎮分局復興派出所查扣
    電玩機具寄存清冊、高雄市政府營利事業登記證（國發企業
    社）各1 份、現場照片20張附卷可稽。
  (四)事實欄(四)之犯罪事實，並經證人張保毅於警詢中陳述甚詳在
    卷，復有如附表四所示之物、賭客張保毅因賭博所得800 元
    扣案及扣押筆錄、扣押物品目錄表各2 份、高雄市政府營利
    事業登記證（國財企業社）1 份、現場照片10張附卷可稽。
  (五)事實欄(五)之犯罪事實，並經證人林典慶、蔣含笑於95年6 月
    15日檢察官偵查中證述甚詳在卷，復有如附表五所示之物扣
    案及高雄市政府警察局新興分局執行臨檢現場檢查紀錄表、
    扣押筆錄、扣押物品目錄表各1 份、現場照片10張、高雄市
    政府營利事業登記證（漢富商行）各1 份附卷可稽。
  (六)事實欄(六)之犯罪事實，並經共犯黃茂芳及證人林永順於檢察
    官偵查中證述甚詳在卷，復有如附表六所示之物、林永順因
    賭博所得財物700 元扣案及扣押筆錄、扣押物品目錄表各2
    份、現場照片8 張、高雄市政府營利事證登記證1 張附卷可
    稽。
  (七)綜上所述，本件事證明確，被告犯行堪以認定，應依法論科
    。
二、按行為後法律有變更者，適用行為時之法律。但行為後之法
    律有利於行為人者，適用最有利於行為人之法律，刑法第2
    條第1 項定有明文。另於比較時應就罪刑有關之共犯、未遂
    犯、想像競合犯、牽連犯、連續犯、結合犯，以及累犯加重
    、自首減輕暨其他法定加減原因（如身分加減）與加減比例
    等一切情形，本於統一性及整體性原則，綜其全部罪刑之結
    果而為比較（最高法院95年5 月23日第8 次刑事庭會議決議
    內容參照）。查被告行為後，如附表七所示之法律業經變更
    ，並於95年7 月1 日施行，玆經比較結果，裁判時法並未較
    為有利，從而應依刑法第2 條第1 項前段規定，適用行為時
    法。
三、核被告就犯罪事實(一)至(六)所為，均違反電子遊戲場業管理條
    例第15條未辦理營利事業登記而擅自經營電子遊戲場業之規
    定，應依同法第22條之規定論處，且其中犯罪事實(四)、(六)，
    併犯刑法第266 條第1 項之賭博罪。又按所謂電子遊戲場「
    業」，指「業務」而言。刑法上所謂業務，係以事實上執行
    業務者為標準，指以反覆同種類之行為為目的之社會的活動
    而言（最高法院90年台非字第276 號判例意旨參照）。是被
    告未經許可在「同址」於「為警查獲前」所經營電子遊戲場
    之行為雖持續數日，然係基於同一之經營電子遊戲場為業務
    之犯意，而反覆所為之行為，衡諸上開判例意旨，乃實質上
    一罪，自應論以一罪，併予敘明。被告就上揭犯罪事實(二)、
    (五)之擅自經營電子遊戲場業犯行，分別與吳家蓁、林典慶有
    犯意之聯絡及行為之分擔，皆為共同正犯；就犯罪事實(四)、
    (六)之擅自經營電子遊戲場業、賭博犯行，分別與吳家蓁、黃
    茂芳有犯意之聯絡及行為之分擔，皆為共同正犯。又被告先
    後6 次違法經營電子遊戲場業及犯罪事實(四)、(六)賭博之犯行
    ，各時間緊接，方法相同，所犯復各為構成要件相同之罪名
    ，顯各係基於概括犯意反覆為之，應各依行為時刑法第56條
    連續犯規定論以一罪，並依法加重其刑。其所犯上開2 罪間
    ，有方法、目的之牽連關係，應從一重論以未辦理營利事業
    登記而擅自經營電子遊戲場業罪處斷。又移送併辦部分之被
    告犯行（即犯罪事實(二)至(六)部分），雖未據檢察官聲請簡易
    判決處刑，然與檢察官聲請簡易判決處刑部分（與起訴有同
    一效力），有連續犯裁判上一罪關係，當為起訴效力所及，
    本院自得一併審理，附此敘明。
四、被告犯罪事證既已明確，原審予以論罪科刑，固非無見。惟
    查，原審(一)未及審酌事實欄(五)、(六)部分之被告犯行；(二)漏未
    論及被告與吳家蓁有共同正犯之關係；(三)引用法條部分漏引
    刑法第266 條第2 項；(四)如附表一所示應沒收之物疏未就「
    金蘋果樂園」電子遊戲機台一併宣告沒收（原審僅沒收上開
    電子遊戲機台IC板1 片），容有未洽。是被告上訴請求從輕
    量刑，雖無理由，然檢察官上訴意旨以原審未及審酌事實欄
    (五)、(六)部分之被告犯行，指摘原判決不當，為有理由，自應
    由本院將原判決撤銷改判。爰審酌被告前有妨害公務罪前科
    （不構成累犯），有臺灣高等法院被告前案紀錄表1 份附卷
    可稽，素行非佳，其為貪圖小利，未依規定辦理電子遊戲場
    業之營利事業登記即擅自經營電子遊戲場業，妨害主管機關
    對於電子遊戲場業之管理，且於為警查獲後，仍續予經營電
    子遊戲場業，顯見其法治觀念淡薄。另衡其擺放電子遊戲機
    台之時間、數量，犯後於原審否認犯行，惟於本院審理時已
    坦承犯行，態度尚可及其犯罪之動機、目的、智識程度、生
    活狀況等一切情狀，量處如主文所示之刑，並諭知易科罰金
    之折算標準，以資懲儆。扣案如附表一至三、五所示之物，
    分別係被告所有供其犯罪所用及所得之物（詳如附表一至三
    、五所示），應依刑法第38條第1 項第2 款、第3 款之規定
    宣告沒收。扣案如附表四、六所示之物，係當場賭博之器具
    及在賭檯處之財物，不問屬於犯人與否，均應依刑法第266
    條第2 項之規定沒收之。至警方於犯罪事實(四)、(六)分別扣得
    之賭資800 元、700 元，並非當場在賭檯或兌換籌碼處之財
    物，而係賭客張保毅、林永順因賭博所得之財物，自無從併
    予宣告沒收，附此敘明。
五、至檢察官其他移送併辦之被告犯行（即95年度偵字第22791
    、22978 、23751 號），均係被告於本案上開犯行「為警查
    獲後」，又另行起意於95年7 月1 日以後所犯（且修法後已
    無連續犯之適用），且95年度偵字第22791 號、22978 號移
    送併辦所載被告違法經營電子遊戲場業之地點（分別係高雄
    縣茄萣鄉、高雄市三民區○○○路），亦與被告上開於本案
    犯罪之地點均不同。至95年度偵字第23751 號移送併辦意旨
    所載被告違法經營電子遊戲場業為警查獲之時間、地點（95
    年7 月28日，在高雄市○○○路546 號「長客超商」），與
    其於本案前次在「長客超商」為警查獲時間（94年12月13日
    ），相隔已7 月餘，自堪認被告上開移送併辦犯行，均與被
    告本案犯行無實質上或裁判上一罪關係，而應數罪併罰，本
    院自不得一併加以審理，而應由檢察官另行依法辦理，併予
    敘明。
據上論斷，應依刑事訴訟法第455 條之1 第1 項、第3 項、第36
9 條第1 項前段、第364 條、第273 條之1 第1 項、第299 條第
1 前段，電子遊戲場業管理條例第15條、第22條，刑法第11條前
段、第2 條第1 項前段、第28條（行為時）、第56條（行為時）
、第266 條第1 項、第55條、第41條第1 項前段（行為時）、第
266 條第2 項、第38條第1 項第2 款、第3 款，罰金罰鍰提高標
準條例第1 條前段、第2 條（行為時），現行法規所定貨幣單位
折算新臺幣條例第2 條，判決如主文。
本案經檢察官乙○○到庭執行職務。
中　　華　　民　　國　　96　　年　　1 　　月　　31    日
                  鳳山刑事第一庭審判長法　官  黃三友
                                      法  官  陳盈吉
                                      法  官  林永村
以上正本證明與原本無異。
不得上訴。
中　　華　　民　　國　　96　　年　　1 　　月　　31　　日
　　　　　　　　　　　　　　　　　　　書記官  李祥銘
附表一：
┌───┬────────┬──────┬──────┐
│編  號│品            名│數        量│備        註│
├───┼────────┼──────┼──────┤
│  1   │「金蘋果樂園」電│壹台        │(1)含IC板1 塊│
│      │子遊戲機台      │            │。          │
│      │                │            │(2)供犯罪所用│
│      │                │            │之物。      │
├───┼────────┼──────┼──────┤
│  2   │「賽狗」電子遊戲│壹台        │(1)含電腦主機│
│      │機台            │            │、螢幕、鍵盤│
│      │                │            │等。        │
│      │                │            │(2)供犯罪所用│
│      │                │            │之物。      │
├───┼────────┼──────┼──────┤
│  3   │新臺幣          │貳佰伍拾元  │因犯罪所得之│
│      │                │            │物。        │
└───┴────────┴──────┴──────┘
附表二：
┌───┬────────┬──────┬──────┐
│編  號│品            名│數        量│備        註│
├───┼────────┼──────┼──────┤
│  1   │「賽狗」電子遊戲│貳台        │(1)含電腦主機│
│      │機台            │            │、螢幕、鍵盤│
│      │                │            │等。        │
│      │                │            │(2)供犯罪所用│
│      │                │            │之物。      │
├───┼────────┼──────┼──────┤
│  2   │「網豹」電子遊戲│台        │(1)含電腦主機│
│      │機台            │            │、螢幕、鍵盤│
│      │                │            │等）        │
│      │                │            │(2)供犯罪所用│
│      │                │            │之物。      │
├───┼────────┼──────┼──────┤
│  3   │「金蘋果樂園」電│壹台        │(1)含IC板1 塊│
│      │子遊戲機台      │            │。          │
│      │                │            │(2)供犯罪所用│
│      │                │            │之物。      │
├───┼────────┼──────┼──────┤
│  4   │新臺幣          │貳仟佰肆拾│因犯罪所得之│
│      │                │元          │物。        │
└───┴────────┴──────┴──────┘
附表三：
┌───┬────────┬──────┬──────┐
│編  號│品            名│數        量│備        註│
├───┼────────┼──────┼──────┤
│  1   │「賓果連線」電子│貳台        │(1)含IC板2 塊│
│      │遊戲機台        │            │。          │
│      │                │            │(2)供犯罪所用│
│      │                │            │之物。      │
├───┼────────┼──────┼──────┤
│  2   │「滿貫大亨」電子│壹台        │(1)含電腦主機│
│      │遊戲機台        │            │、喇叭、螢幕│
│      │                │            │、鍵盤、機│
│      │                │            │桌等。      │
│      │                │            │(2)供犯罪所用│
│      │                │            │之物。      │
├───┼────────┼──────┼──────┤
│  3   │「網豹」電子遊戲│貳台        │(1)含電腦主機│
│      │機台            │            │、喇叭、螢幕│
│      │                │            │、鍵盤、機│
│      │                │            │桌等。      │
│      │                │            │(2)供犯罪所用│
│      │                │            │之物。      │
├───┼────────┼──────┼──────┤
│  4   │「賽狗」電子遊戲│貳台        │(1)含電腦主機│
│      │機台            │            │、鍵盤、機│
│      │                │            │桌等。      │
│      │                │            │(2)供犯罪所用│
│      │                │            │之物。      │
├───┼────────┼──────┼──────┤
│  5   │「7BAR」電子遊戲│壹台        │(1)含電腦主機│
│      │機台            │            │、鍵盤、機│
│      │                │            │桌等。      │
│      │                │            │(2)供犯罪所用│
│      │                │            │之物。      │
├───┼────────┼──────┼──────┤
│  6   │「王者線上資訊休│肆台        │(1)含電腦主機│
│      │閒購物機」電子遊│            │、鍵盤、機│
│      │戲機台          │            │桌等。      │
│      │                │            │(2)供犯罪所用│
│      │                │            │之物。      │
├───┼────────┼──────┼──────┤
│  7   │新臺幣          │佰貳拾元  │因犯罪所得之│
│      │                │            │物。        │
└───┴────────┴──────┴──────┘
附表四：
┌───┬────────┬──────┬──────┐
│編  號│品            名│數        量│備        註│
├───┼────────┼──────┼──────┤
│  1   │「吃角子老虎」電│貳台        │當場賭博之器│
│      │子遊戲機台      │            │具。        │
└───┴────────┴──────┴──────┘
附表五：
┌───┬────────┬──────┬──────┐
│編  號│品            名│數        量│備        註│
├───┼────────┼──────┼──────┤
│  1   │「龍霸天下」電子│貳台        │(1)含電腦主機│
│      │遊戲機台        │            │、螢幕、鍵盤│
│      │                │            │等。        │
│      │                │            │(2)供犯罪所用│
│      │                │            │之物。      │
├───┼────────┼──────┼──────┤
│  2   │介面卡          │貳塊        │供犯罪所用之│
│      │                │            │物。        │
├───┼────────┼──────┼──────┤
│  3   │硬碟            │貳盒        │供犯罪所用之│
│      │                │            │物。        │
├───┼────────┼──────┼──────┤
│  4   │日報表          │壹張        │供犯罪所用之│
│      │                │            │物。        │
├───┼────────┼──────┼──────┤
│  5   │新臺幣          │壹仟壹佰柒拾│因犯罪所得之│
│      │                │元          │物。        │
└───┴────────┴──────┴──────┘
附表六
┌───┬────────┬──────┬──────┐
│編  號│品            名│數        量│備        註│
├───┼────────┼──────┼──────┤
│  1   │「龍霸天下」電子│貳台        │(1)含介面卡2 │
│      │遊戲機台        │            │塊、硬碟2 盒│
│      │                │            │。          │
│      │                │            │(2)當場賭博之│
│      │                │            │器具。      │
├───┼────────┼──────┼──────┤
│  2   │新臺幣          │仟零陸拾元│在賭檯處之財│
│      │                │            │物。        │
└───┴────────┴──────┴──────┘
附表七：
┌──┬───────┬───────┬───────┬────┐
│比較│行為時法（95年│裁判時法（95年│比較結果      │備註    │
│內容│7 月1 日前之刑│7 月1 日生效之│              │        │
│    │罰法律）      │刑罰法律）    │              │        │
├──┼───────┼───────┼───────┼────┤
│共同│刑法第28條：二│刑法第28條：二│依行為時法及裁│        │
│正犯│人以上共同實施│人以上共同「實│判時法均構成共│        │
│    │犯罪之行為者，│行」犯罪之行為│同正犯，裁判時│        │
│    │皆為正犯。    │者，皆為正犯。│法並未較有利於│        │
│    │              │              │被告。        │        │
├──┼───────┼───────┼───────┼────┤
│連續│刑法第56條：連│已刪除。      │依行為時法以一│        │
│犯  │續數行為而犯同│              │罪論，但得加重│        │
│    │一之罪名者，以│              │其刑至二分之一│        │
│    │一罪論。但得加│              │，而依裁判時法│        │
│    │重其刑至二分之│              │則應數罪併罰。│        │
│    │一            │              │比較結果以行為│        │
│    │              │              │時法較有利於被│        │
│    │              │              │告。          │        │
├──┼───────┼───────┼───────┼────┤
│刑法│罰金：（銀元）│罰金：新臺幣10│裁判時法罰金刑│上開修正│
│第33│1 元以上。    │00元以上，以百│之最低度刑提高│影響刑法│
│條第│              │元計算之。    │為新臺幣1000元│第266 條│
│5 款│              │              │。是以行為時法│第1 項中│
│    │              │              │較有利於被告。│關於罰金│
│    │              │              │              │刑最低度│
│    │              │              │              │。      │
├──┼───────┼───────┼───────┼────┤
│牽連│刑法第55條後段│已刪除        │行為時法構成裁│        │
│犯  │：犯一罪而其方│              │判上一罪，從一│        │
│    │法或結果之行為│              │重處斷，而依裁│        │
│    │犯他罪名者，從│              │判時法則需數罪│        │
│    │一重處斷      │              │併罰，是比較結│        │
│    │              │              │果仍以行為時法│        │
│    │              │              │有利於被告。  │        │
├──┼───────┼───────┼───────┼────┤
│易科│刑法第41條第1 │刑法第41條第1 │裁判時法刪除易│        │
│罰金│項：犯最重本刑│項：犯最重本刑│科罰金時，需具│        │
│之宣│為5 年以下有期│為5 年以下有期│備「因身體、教│        │
│告及│徒刑以下之刑之│徒刑以下之刑之│育、職業或家庭│        │
│折算│罪，而受6 個月│罪，而受6 個月│之關係或其他正│        │
│標準│以下有期徒刑或│以下有期徒刑或│當事由，執行顯│        │
│    │拘役之宣告，因│拘役之宣告者，│有困難者」之限│        │
│    │身體、教育、職│得以新臺幣1,00│制，似以裁判時│        │
│    │業、家庭之關係│0 元、2,000元 │法對被告有利；│        │
│    │或其他正當事由│或3,000元折算 │惟觀今司法實務│        │
│    │，執行顯有困難│1 日，易科罰金│對於被告是否宣│        │
│    │者，得以1 元以│。但確因不執行│告得易科罰金，│        │
│    │上3 元以下折算│所宣告之刑，難│實無以「因身體│        │
│    │1 日，易科罰金│收矯正之效，或│、教育、職業或│        │
│    │。但確因不執行│難以維持法秩序│家庭之關係或其│        │
│    │所宣告之刑，難│者，不在此限。│他正當事由，執│        │
│    │收矯正之效，或│              │行顯有困難者」│        │
│    │難以維持法秩序│罰金罰鍰提高標│等情狀為考量。│        │
│    │者，不在此限。│準條例第2 條刪│而裁判時法易科│        │
│    │              │除。          │罰金折算標準已│        │
│    │罰金罰緩提高標│              │由銀元100 、20│        │
│    │準條例第2 條前│              │0 、300 元即新│        │
│    │段：依刑法第41│              │台幣300 、600 │        │
│    │條易科罰金或第│              │、900 元，提高│        │
│    │42條第2 項易服│              │為以新台幣1,00│        │
│    │勞役者，均就其│              │0 元、2,000 元│        │
│    │原定數額提高為│              │、3,000 元折算│        │
│    │100 倍折算1 日│              │1 日，綜合觀之│        │
│    │。            │              │，行為時法對被│        │
│    │現行法規所定貨│              │告較為有利。  │        │
│    │幣單位折算新臺│              │              │        │
│    │幣條例第2 條。│              │              │        │
├──┴───────┴───────┴───────┴────┤
│比較結果：                                                    │
│裁判時法並未較有利於被告。從而，應依刑法第2 條第1 項前段規定，│
│適用行為時之法律。                                            │
└───────────────────────────────┘
附錄本判決論罪科刑法條：
電子遊戲場業管理條例第15條
未依本條例規定辦理營利事業登記者，不得經營電子遊戲場業。
電子遊戲場業管理條例第22條
違反第15條規定者，處行為人1 年以下有期徒刑、拘役或科或併
科新台幣50萬元以上250 萬元以下罰金。
中華民國刑法第266條
（普通賭博罪與沒收物）
在公共場所或公眾得出入之場所賭博財物者，處1 千元以下罰金
。但以供人暫時娛樂之物為賭者，不在此限。
當場賭博之器具與在賭檯或兌換籌碼處之財物，不問屬於犯人與
否，沒收之。
